【裁判字號】    88,易,2347
【裁判日期】    890308
【裁判案由】    傷害
【裁判全文】
臺灣桃園地方法院刑事判決                        八十八年度易字第二三四七號
    公  訴  人  臺灣桃園地方法院檢察署檢察官
    被      告  戊○○
右列被告因傷害案件，經檢察官提起公訴（八十八年度偵字第一四八一三號），本院
判決如左：
        主  文
戊○○傷害人之身體，處有期徒刑伍月，如易科罰金以參佰元折算壹日。
        事  實
一、戊○○曾於民國八十七年間因犯業務過失致死等案件，經本院判處有期徒刑五月
    ，並科處罰金三萬元，緩刑參年。復於八十八年一月二十五日上午九時許，在桃
    園縣中壢市○○路○段二六九號前，因懷疑甲○○對其女友心懷不軌，竟基於傷
    害犯意，出手毆打甲○○，並推擊甲○○倒地，致甲○○受有右臏股骨折、右顏
    面挫傷腫、左顳葉血腫三乘三公分及臀部外傷撞傷等傷害。
二、案經甲○○訴由桃園縣警察局中壢分局報請臺灣桃園地方法院檢察署檢察官偵查
    起訴。
        理  由
一、訊據被告戊○○固不否認於右揭時、地出手毆打甲○○致傷，僅辯稱：甲○○所
    受右臏股骨折即膝蓋傷勢，係甲○○自己不慎跌倒所致云云。然查，右揭犯罪事
    實業據告訴人甲○○指訴綦詳，核與證人丁○、乙○○結證情節相符，並有華揚
    醫院出具之診斷證明書一紙附卷可稽。被告於警訊時自承有推甲○○致跌倒等語
    ，核與告訴人甲○○指訴係遭被告推倒骨折及證人乙○○於本院審理時所證「曾
    惟祺先打甲○○，然後二個人就打在一起，戊○○推甲○○跌倒」等情節相符，
    復參照上開華揚醫院診斷證明書所載甲○○確受有右臏股骨折傷害，證人即華揚
    醫院院長丙○○於本院訊問時亦證稱告訴人甲○○傷勢應係跌倒所致，堪認被告
    確有推擊甲○○跌倒致膝蓋骨折之傷害犯行至為灼然。其嗣後空言否認犯罪，顯
    係圖卸之詞，不值憑信。綜上，本案事證明確，被告犯行堪以認定，應予依法論
    科。
二、核被告所為，係犯刑法第二百七十七條第一項之傷害罪。爰審酌被告素行、犯罪
    動機、目的、所生危害、犯後態度等一切情狀，量處如主文所示之刑，並諭知易
    科罰金之折算標準。
據上論斷，應依刑事訴訟法第二百九十九條第一項前段，刑法第二百七十七條第一項
、第四十一條，罰金罰鍰提高標準條例第一條前段、第二條，判決如主文。
本案經檢察官呂曾達到庭執行職務。
中      華      民      國    八十九    年      三      月      八      日
                                臺灣桃園地方法院刑事第一庭
                                    法  官  熊  祥  雲
右正本證明與原本無異。
如不服本判決，應於判決送達後十日內向本院提出上訴狀( 應附繕本 )，上訴於
臺灣高等法院。
                                    書記官  沈  秀  珍
中      華      民       國    八十九    年     三      月       九     日
附錄本判決論罪科刑依據之法條：
刑法第二百七十七條
傷害人之身體或健康者，處三年以下有期徒刑，拘役或一千元以下罰金。
犯前項之罪，因而致人於死者，處無期徒或七年以上有期徒刑，致重傷者，處三年以
上、十年以下有期徒刑。


司法院資訊處製作；財團法人民間司法改革基金會備份。
